ro-RO: Caracteristici de iluminare pentru trenulețe de modelism: Iluminare cabină; Iluminare direcțională; Faruri inferioare; Doar far principal; Iluminare interioară; Lumini de gabarit; Fără iluminare; Altele
zh-TW: 鐵道模型照明功能: 駕駛室照明; 定向照明; 溝燈; 僅頭燈; 車內照明; 標示燈; 無照明; 其他
pt-PT: Características de iluminação do modelo de comboio: Iluminação da cabine; Iluminação direcional; Luzes de valeta; Apenas farol; Iluminação interior; Luzes de marcação; Sem iluminação; Outro
sk-SK: Vlastnosti osvetlenia hračkárskeho vláčika: Osvetlenie kabíny; Smerové osvetlenie; Doplnkové svetlá (Ditch lights); Iba predné svetlá; Osvetlenie interiéru; Obrysové svetlá; Bez osvetlenia; Iné
en: Model train lighting features: Cab lighting; Directional lighting; Ditch lights; Headlight only; Interior lighting; Marker lights; No lighting; Other
lt-LT: Traukinio modeliuko apšvietimo ypatybės: Kabinos apšvietimas; Kryptinis apšvietimas; Apatiniai žibintai; Tik priekinis žibintas; Vidaus apšvietimas; Žymeklių žibintai; Be apšvietimo; Kita
fr: Caractéristiques de l'éclairage des trains miniatures: Éclairage de la cabine; Éclairage directionnel; Phares de fossé; Phare uniquement; Éclairage intérieur; Feux de position; Sans éclairage; Autre
sl-SI: Lastnosti osvetlitve modela vlaka: Osvetlitev kabine; Usmerjena osvetlitev; Opozorilne luči; Samo sprednja luč; Notranja osvetlitev; Označevalne luči; Brez osvetlitve; Drugo
nl: Verlichtingskenmerken modeltrein: Cabineverlichting; Rijrichtingsafhankelijke verlichting; Bermlichten; Alleen koplamp; Binnenverlichting; Markeerlichten; Geen verlichting; Overig
hu: Modellvasút világítási jellemzői: Vezetőfülke-világítás; Irányított világítás; Pályavilágító fényszórók; Csak fényszóró; Belső világítás; Jelzőfények; Nincs világítás; Egyéb
ja: モデル鉄道ライト機能: キャブライト; 進行方向別照明; ディッチライト; ヘッドライトのみ; 室内灯; マーカーライト; 照明なし; その他
de: Eigenschaften der Modelleisenbahn-Beleuchtung: Führerstandsbeleuchtung; Fahrtrichtungsabhängige Beleuchtung; Ditch-Lights; Nur Spitzenlicht; Innenbeleuchtung; Markierungsleuchten; Keine Beleuchtung; Sonstige
pl: Funkcje oświetlenia modelu pociągu: Oświetlenie kabiny; Oświetlenie kierunkowe; Światła ostrzegawcze (Ditch lights); Tylko światło przednie; Oświetlenie wnętrza; Światła obrysowe; Brak oświetlenia; Inne
cs: Funkce osvětlení modelových vláčků: Osvětlení kabiny; Směrové osvětlení; Spodní reflektory (ditch lights); Pouze přední reflektor; Osvětlení interiéru; Obrysová světla; Bez osvětlení; Jiné
it: Caratteristiche di illuminazione del treno modello: Illuminazione cabina; Illuminazione direzionale; Luci di prossimità (ditch lights); Solo faro anteriore; Illuminazione interna; Luci di ingombro; Nessuna illuminazione; Altro
th: คุณสมบัติไฟส่องสว่างของรถไฟจำลอง: ไฟห้องโดยสาร; ไฟส่องสว่างตามทิศทาง; ไฟส่องข้างทาง; ไฟหน้าเท่านั้น; ไฟภายใน; ไฟสัญญาณ; ไม่มีไฟ; อื่นๆ
tr: Model tren aydınlatma özellikleri: Kabin aydınlatması; Yönlü aydınlatma; Zemin farları; Sadece far; İç aydınlatma; İşaret lambaları; Aydınlatma yok; Diğer
es: Funciones de iluminación del tren de modelismo: Iluminación de la cabina; Iluminación direccional; Luces de zanja; Solo faro delantero; Iluminación interior; Luces de posición; Sin iluminación; Otro
ko: 모형 기차 조명 기능: 캡 조명; 방향 표시 조명; 디치 라이트; 헤드라이트 전용; 내부 조명; 마커 라이트; 조명 없음; 기타
nb: Lysfunksjoner for modelltog: Førerhusbelysning; Retningsbestemt belysning; Grøftelys; Kun frontlys; Innvendig belysning; Markeringslys; Ingen belysning; Annet
hr-HR: Značajke osvjetljenja modela vlaka: Rasvjeta kabine; Usmjerena rasvjeta; Svjetla za jarak; Samo prednje svjetlo; Unutarnja rasvjeta; Gabaritna svjetla; Bez rasvjete; Ostalo
el: Λειτουργίες φωτισμού μοντέλου σιδηροδρόμου: Φωτισμός καμπίνας; Κατευθυντικός φωτισμός; Προβολείς χαμηλά (ditch lights); Μόνο προβολέας; Εσωτερικός φωτισμός; Φώτα σήμανσης; Χωρίς φωτισμό; Άλλο
ru: Функции освещения модели поезда: Освещение кабины; Направленное освещение; Буферные фонари; Только прожектор; Внутреннее освещение; Габаритные огни; Без освещения; Другое
fi: Mallijunan valaisuominaisuudet: Ohjaamovalaistus; Suunnattu valaistus; Alavalot; Vain ajovalo; Sisävalaistus; Huomiovalot; Ei valaistusta; Muu
bg-BG: Характеристики на осветлението на моделно влакче: Осветление на кабината; Насочено осветление; Ниски фарове (ditch lights); Само преден фар; Интериорно осветление; Маркерни светлини; Без осветление; Друго
da: Belysningsfunktioner i modeltog: Førerhusbelysning; Retningsbestemt belysning; Ditch lights; Kun forlygte; Indvendig belysning; Markeringslys; Ingen belysning; Andet
pt-BR: Recursos de iluminação do trem de modelismo: Iluminação da cabine; Iluminação direcional; Luzes de vala (ditch lights); Apenas farol; Iluminação interna; Luzes de marcação; Sem iluminação; Outros
vi: Tính năng đèn của tàu hỏa mô hình: Đèn cabin; Đèn báo rẽ; Đèn chiếu rãnh; Chỉ có đèn pha; Đèn nội thất; Đèn đánh dấu; Không có đèn; Khác
zh-CN: 模型火车照明功能: 驾驶室照明; 定向照明; 沟渠灯; 仅大灯; 内部照明; 标志灯; 无照明; 其他
sv: Belysningsfunktioner för modelltåg: Hyttbelysning; Riktningsberoende belysning; Dikesljus; Endast strålkastare; Interiörbelysning; Markeringsljus; Ingen belysning; Annan